---
title: "practica_final"
format: html
editor: visual
---

Vamos a utilizar el dataset de semillas que se encuentra aquí: https://archive.ics.uci.edu/ml/datasets/seeds#

Primero vamos a descargarnos el dataset con el siguiente comando:

```{r}
library(tidyverse)
df_seeds <- read.table('https://archive.ics.uci.edu/ml/machine-learning-databases/00236/seeds_dataset.txt', col.names =c('area','perimetro','compacto','longitud','anchura','coeficient.asimetria','longitud.ranura','tipo'))
head(df_seeds)
```

#### PREGUNTA 1

¿Cuantas filas y cuantas columnas tiene el dataframe df_seeds?

**Respuesta**:

```{r}
paste("Tenemos",length(colnames(df_seeds)),"columnas", 'y', length(rownames(df_seeds)), 'filas')
```

#### PREGUNTA 2

Vamos a convertir en factor la columna tipo. Vamos a reemplazar los números por su correspondiente etiqueta (label). La correspondencia entre el código y el tipo es:

-   1 - Kama
-   2 - Rosa
-   3 - Canadian

Convierte en factor la columna tipo, respetando las etiquetas:

**Respuesta**:

```{r}
df_seeds$tipo <- factor(df_seeds$tipo, labels = c('Kama','Rosa','Canadian'))
```

#### PREGUNTA 3

¿Cual es la media del area de cada uno de los tipos?

**Respuesta**

```{r}
df_seeds |> group_by(tipo) |> summarize(area_media = mean(area))
```

#### PREGUNTA 4

¿Como se llama el siguiente tipo de gráfico?. ¿Qué representa la línea del centro de la caja?

```{r}
ggplot(df_seeds, aes(x=tipo, y=area)) + geom_boxplot()
```

**Respuesta**: 'Es un diagrama de distribucion utilizando cuartiles. La linea del centro representa la mediana o segundo cuartil, tal que la mitad de los elementos son superiores y la mitad son inferiores'

#### PREGUNTA 5

¿Como pintarías un diagrama de puntos (o scatterplot) con ggplot con las siguientes características? - En el eje X la variable compacto - En el eje Y la variable area - Cada tipo de semilla debería tener un color diferente

**Respuesta**:

```{r}
library(ggplot2)
ggplot(df_seeds, aes(x=compacto, y=area)) + geom_point(aes(color=tipo)) + ggtitle("Diagrama de Dispersion por tipo") + xlab("Compacto") + ylab("Area")
```

#### PREGUNTA 6

¿Qué hace la siguiente línea?:

```{r}
df_seeds |> mutate(is_kama = tipo=='Kama') -> df_seeds
head(df_seeds)
```

**Respuesta**: 'Crea una nueva variable "is_kama" y la agrega como columna al DataFrame donde verifica si es T o F el tipo Kama de cada fila'

#### PREGUNTA 7

Vamos a dividir el conjunto de datos en test y training porque vamos a entrenar un modelo que me permita diferenciar si una semilla es de tipo Kama o no. ¿Por qué es aconsejable dividir el dataset en los grupos de train y test?

```{r}
set.seed(123) # Este set.seed hace que a todos nos generen los mismos número aleatorios
idx <- sample(1:nrow(df_seeds), 0.7*nrow(df_seeds))
df_seeds_train <- df_seeds[idx,]
df_seeds_test <- df_seeds[-idx,]
summary(df_seeds_train)

summary(df_seeds_test)
```

**Respuesta**: 'Para hacer testeo de que el modelo hecho con el 70% de las muestras es valido con el 30% remanente y medir el grado de accuracy de nuestro modelo'

#### PREGUNTA 8

Vamos a crear un modelo para realizar una clasificación binaria, donde le pasaremos como entrada las columnas: area, perimetro, compacto, longitud, coeficient.asimetria y longitud.ranura

¿Qué tipo de algoritmo o modelo debería usar?

**Respuesta**: 'Una regresion logistica para estimar la probabilidad de pertenecer o no al grupo con una clasificacion lineal'

#### PREGUNTA 9

Crea un modelo que me permita clasificar si una semilla es de tipo Kama o no con las siguientes columnas: area, perimetro, compacto, longitud, coeficient.asimetria, longitud.ranura

**Respuesta**:

```{r}
df_seeds$is_kama <- factor(df_seeds$is_kama, labels = c('No','Si'))
head(df_seeds)
```

```{r}
library(GGally)
ggpairs(df_seeds,         
       lower = list(continuous = wrap("points", alpha = 0.2,size=0.1,color='blue'))
       )
```
```{r}
model <- glm(data = df_seeds_train, formula = is_kama ~ area + perimetro + compacto + longitud + coeficient.asimetria + longitud.ranura, family = binomial())
summary(model)
```

Matriz de confusion para saber cuanto esta funcionando mi modelo
```{r}
umbral<-0.5
pred_test<-predict(model, df_seeds_test, type="response")
M=table(real=df_seeds_test$is_kama, pred=pred_test>umbral)
M
```

#### PREGUNTA 10

Si usamos un umbral de 0 en la salida del modelo (lo que equivale a probabilidad de 0.5 cuando usamos el predict con type='response') ¿Cuales son los valores de precisión y exhausitividad?

**Respuesta**.

```{r}
paste("La precision es:",M[2,2]/(M[1,2]+M[2,2]))
paste("La exhaustividad es:",M[2,2]/(M[2,1]+M[2,2]))
```

#### PREGUNTA 11

¿Qué están haciendo las siguientes líneas?

```{r}
set.seed(123)
cl<-df_seeds |> select(area,perimetro,compacto,longitud,anchura,coeficient.asimetria,longitud.ranura) |> kmeans(3)
table(real=df_seeds$tipo,cluster=cl$cluster)
```

**Respuesta**: 'Divide las muestras en 3 grupos y observa cuantos elementos hay en cada uno de modo que cada observacion pertenece al cluster cuya suma de errores al cuadrado respecto a los k centroides menor sea y lo compara con el ejemplo real'
